臺灣高等法院臺中分院刑事裁定　　　　　100年度抗字第410號
抗 告 人
即受刑人 顧智文
　　　　　　　 （現於法務部矯正署臺中監獄臺中分監執行中）
上列受刑人因聲請定應執行刑案件，不服臺灣臺中地方法院中華
民國100年3月25日第一審裁定（100年度聲字第1182號），提起
抗告，本院裁定如下：
    主    文
抗告駁回。
    理    由
一、抗告意旨略謂：抗告人深知悔改及在獄中表現良好，之前受
    毒品之害無法自拔，現已完全改過向善，且遠離毒品迷惑。
    抗告人先前於科技公司任職2年多，擔任技術助理，具有專
    業技能，及自我謀生能力，且家父年老病衰有長期病史，需
    抗告人照顧。懇請審酌上情，將抗告人之應執行刑再予減輕
    其刑三分之一，以利抗告人能有更多時間回饋社會，爰提起
    抗告請求廢棄原裁定，更為適法之裁定等語。
二、按數罪併罰，有二裁判以上者，依刑法第51條規定，定其應
    執行刑，又宣告多數有期徒刑者，於各刑中之最長期以上，
    各刑合併之刑期以下，定其刑期，但不得逾30年，刑法第53
    條、第51條第5款分別定有明文。復按執行刑之量定，係事
    實審法院之職權，本有自由裁量之餘地，原裁定所定執行刑
    ，倘未逾法定刑範圍，亦無明顯違背正義，要難指摘為不當
    （最高法院95年度臺抗字第549號判決意旨參照）。再按法
    律上屬於自由裁量之事項，有其外部性及內部性界限，並非
    概無拘束，依據法律之具體規定，法院應在其範圍選擇為適
    當之裁判者，為外部性界限；而法院為裁判時，應考量法律
    之目的，及法律秩序之理念所在者，為內部性界限。法院為
    裁判時，二者均不得有所踰越。在數罪併罰，有二裁判以上
    ，定其應執行之刑時，固屬於法院自由裁量之事項，然仍應
    受前揭外部性界限及內部性界限之拘束（最高法院80年臺非
    字第473號判例、94年度臺非字第233號判決意旨參照）。
三、經查：
(一)本件原審法院100年3月25日100年度聲字第1182號裁定書於
    100年3月31日送達在監所之抗告人即受刑人顧智文，有原審
    卷附之送達證書1紙在卷可稽。此項抗告期間既無特別規定
    ，依刑事訴訟法第406條前段之規定為5日，並自送達裁定後
    起算，則本件自100年3月31日送達裁定之翌日起算，計至同
    年4月5日其抗告期間即已屆滿（因期間之末日為清明連續假
    日，延長至翌日即100年4月6日，且因被告在監所，亦係向
    監所提出抗告狀，故無須扣除在途期間）。抗告人於100年4
    月1日向抗告人所在地之法務部矯正署臺中看守所提起本件
    抗告，此有蓋有法務部矯正署臺中看守所收狀章記載收狀日
    期之抗告狀1紙，附卷可憑，故本件抗告尚未逾越法定抗告
    期間，其抗告合法，先予敘明。
(二)本件抗告人先後犯有如原審裁定附表所示之違反毒品危害防
    制條例、贓物等7罪，經臺灣臺中地方法及臺灣南投地方法
    院分別判處徒刑確定在案，其中附表編號１、２之罪曾定應
    執行刑為有期徒刑1年4月，附表編號３、４之罪曾定應執行
    刑為有期徒刑1年，附表編號５、６之罪曾定應執行刑有期
    徒刑1年3月，有附表所示各判決書、檢察官執行指揮通知書
    及臺灣高等法院被告前案紀錄表在卷可稽，嗣經臺灣臺中地
    方法院檢察署檢察官聲請定其應執行之刑，經原審法院審核
    認聲請為正當，並衡酌抗告人所犯各罪性質，依刑事訴訟法
    第477條第1項，刑法第53條、第51條第5款之規定，定其應
    執行刑有期徒刑3年10月，係在各刑中之最長期即11月以上
    ，各刑合併之刑期即3年11月以下之範圍內，合於法律一定
    之外部性界限，亦未逾越前開所曾定各應執行刑合併3年11
    月之內部界限，且原審行使其裁量權，符合比例原則、公平
    正義原則及法律規範之目的，亦無違反法律裁量之內部界限
    ，尚難謂有何違法或不當之處。抗告意旨稱已改過向善，遠
    離毒品迷惑，有專業技能及自我謀生能力，且家父年老病衰
    需要照顧云云，均非法院審酌定應執行刑應考量之要件，故
    其上開情詞指摘原裁定不當，為無理由，應予駁回。
四、據上論斷，爰依刑事訴訟法第412條，裁定如主文。
中    華    民    國   100    年    5     月    10    日
            刑事第六庭    審判長法  官  李  文  雄
                                法  官  黃  小  琴
                                法  官  陳  如  玲
以上正本證明與原本無異。
不得再抗告。
                                書記官  陳  信  和
中    華    民    國   100    年    5     月    10    日